臺灣臺南地方法院民事裁定  
110年度亡字第49號
聲  請  人  李財維
            李呂美


上列聲請人聲請宣告李盛死亡事件，本院裁定如下：
    主      文
李盛（女，民國00年0月0日生，身分證統一編號：Z000000000號
，生前最後住所：臺南縣○○鎮○里○000號之15）於中華民國61年8
月24日下午12時死亡。
程序費用新臺幣壹仟元由李盛之遺產負擔。
    事      實
一、本件聲請意旨略以：李盛於民國51年8月24日因精神病走失
    ，至今音信全無，生死不明，而聲請人李呂美為李盛之弟媳
    、聲請人李財維為李盛之姪子，均為李盛之利害關係人，為
    此爰聲請宣告失蹤人李盛死亡等語。
二、查聲請人主張李盛於51年8月24日失蹤，迄今行方不明，音
    訊全無，而聲請人李呂美為李盛之弟媳、聲請人李財維為李
    盛之姪子，均為李盛之利害關係人之事實，業據聲請人提出
    戶籍謄本、除戶謄本、失蹤人口系統─個別查詢資料報表等
    件為證，又本院依職權調取李盛之勞健保投保紀錄、健保就
    醫紀錄、出境紀錄、前案紀錄、在監在押紀錄、通緝紀錄、
    電信紀錄、財產紀錄，均查無資料，有勞保被保險人投保資
    料查詢表、法務部健保資訊連結作業查詢紀錄、健保個人就
    醫紀錄查詢表、入出境資訊連結作業表、電信資料查詢表、
    稅務電子閘門財產所得調件明細表，及臺灣高等法院被告前
    案紀錄表、在監在押全國紀錄表、通緝紀錄表在卷可憑，是
    堪信聲請人主張之事實為真實。
三、按失蹤人失蹤滿十年後，法院得因利害關係人之聲請，為死
    亡之宣告，民國71年1月4日修正前之民法總則第8條第1項定
    有明文。次按失蹤人失蹤滿七年後，法院得因利害關係人或
    檢察官之聲請，為死亡之宣告，71年1月4日修正之民法總則
    第8條第1項有明文規定。末按修正之民法總則第八條之規定
    ，於民法總則施行後修正前（18年10月10日施行，臺灣地區
    於34年10月25日光復後始適用民法之規定，71年1月4日修正
    公佈）失蹤者亦適用之，但於民法總則施行後修正前，其情
    形已合於修正前民法總則第八條之規定者，不在此限，民法
    總則施行法第3條第3項亦定有明文。查本件失蹤人李盛於51
    年8月24日失蹤，依前揭民法總則施行法第3條第3項但書之
    規定，自應適用修正前民法第8條第1項之規定，於李盛失蹤
    滿10年後為死亡宣告。又失蹤人李盛前經本院民事裁定公示
    催告在案，並於110年9月15日黏貼該公示催告之公告於本院
    公告處，茲申報期間屆滿，未據失蹤人李盛陳報其生存，或
    知其生死者陳報其所知，揆諸前開規定，聲請人聲請本院為
    失蹤人李盛死亡宣告之裁定，為有理由，應予准許。
四、查李盛於51年8月24日即已失蹤，計至61年8月24日屆滿10年
    ，自應推定其於是日下午12時為死亡之時，准予依法宣告。
五、依家事事件法第154條第3項，裁定如主文。
中　　華　　民　　國　　111 　年　　5 　　月　　 3　　日
                      家事法庭  法  官　葉惠玲   
以上正本係照原本作成。
如不服本裁定應於送達後10日內向本院提出抗告狀，並繳納抗告
費新臺幣1,000元。
中　　華　　民　　國　　111 　年　　5 　　月　　3 　　日
                                書記官　陳玉芬